【裁判字號】    98,易,2073
【裁判日期】    981029
【裁判案由】    竊盜
【裁判全文】
臺灣板橋地方法院刑事判決              98年度易字第2073號
公  訴  人  臺灣板橋地方法院檢察署檢察官
被      告  郭榮樁
上列被告因竊盜案件，經檢察官提起公訴（98年度偵緝字第270
號），本院判決如下：
    主  文
郭榮樁毀越安全設備竊盜，處有期徒刑捌月。
    事  實
一、郭榮樁因之前任職於乙○○所經營之位於臺北縣新莊市○○
    路○ 段36之1 號之聖保羅牛排館，知悉該牛排館於夜間時並
    無人居住於其內，竟意圖為自己不法之所有，基於毀越安全
    設備而竊盜之犯意，於97年6 月17日2 時55分許，前往該牛
    排館，以不詳工具（無證據證明為兇器）撬開而毀損該址具
    有防盜功能屬安全設備之廚房窗戶鐵欄杆後（毀損及侵入建
    築物部分均未據告訴），攀爬而踰越該窗戶侵入上開無人居
    住之營業處所，竊取乙○○所有而放置於該牛排館櫃檯收銀
    機內之現金新臺幣（下同）46,000元，並因而觸動其內所安
    全之保全措施，甲○○於得手後隨即逃逸離去，乙○○旋於
    同日3 時許，接獲保全公司通知有人侵入，隨即前往查看該
    處之監視錄影畫面後，即報警處理。
二、案經乙○○訴由臺北縣政府警察局新莊分局報請檢察署檢察
    官偵查起訴。
    理  由
壹、證據能力：
    本案公訴人所引用之卷證資料（包含人證與文書證據），並
    無證據證明係公務員違背法定程序所取得，又被告以外之人
    於審判外之陳述，經核並無非出於自由意願而為陳述或遭違
    法取證及顯有不可信之情況，再卷內之文書證據，亦無刑事
    訴訟法第159 條之4 之顯有不可信之情況與不得作為證據之
    情形，且被告郭榮樁迄本院言詞辯論終結前均未聲明異議，
    依刑事訴訟法第159 條至159 條之5 之規定，均有證據能力
    ，合先敘明。
貳、實體方面：
一、訊據被告矢口否認有何毀越安全設備而竊盜之犯行，辯稱：
    伊並無侵入該址竊盜，當時監視錄影畫面所錄之行竊者，頭
    髮甚長且體型較為矮胖，並非伊本人，伊二、三十年來之髮
    型均係小平頭云云。惟查：上揭犯罪事實，業據證人即告訴
    人乙○○於警詢、偵查及本院審理時證述明確（見97年度偵
    字第24662 號偵查卷〈下稱偵卷一〉第4 、18頁、98年度偵
    緝字第270 號偵查卷〈下稱偵卷二〉第20、21頁、本院卷第
    24至26頁），且有現場監視錄影翻拍照片8 幀在卷可佐（見
    偵卷一第11至14頁），復經檢察官勘驗現場監視錄影光碟，
    認該名行竊男子之面貌與被告特徵均符之情，有臺灣板橋地
    方法院檢察署檢察官勘驗筆錄1 紙附卷可稽（見偵卷二第43
    頁），參以被告曾受告訴人僱用而在該牛排館任職約3 個多
    ，本案又係發生在被告離職1 年之後，而在被告離職時及離
    職後之1 年期間，被告與告訴人間並無任何糾紛之情，亦經
    告訴人於本院審理時證述明確（見本院卷第25頁），是告訴
    人與被告既無怨隙，衡情告訴人應無設詞攀誣被告之可能，
    況告訴人於警詢時已明確證稱：（問：案發當時有無發現可
    疑人、事？或有無線索提供警方偵辦？）經調閱店內監視系
    統查看（筆錄誤繕為察看），發現竊嫌為我之前僱用（筆錄
    誤載為雇用）之離職員工（附店內監視鏡頭光碟片）。（問
    ：該離職員工年籍資料為何？何時僱用？何時離職？）甲○
    ○，55.09.06、Ｚ000000000、戶籍：臺北縣泰山鄉○○路○
    段483 巷1 弄5 號2 樓，……該員於96年3 月份至本店上班
    ，於96年9 月份離職等語（見偵卷一第4 頁），復於本院審
    理時具結證稱：（問：你說行竊者很像你的員工甲○○，如
    何像法？）我是從畫面看到行竊者剛好抬頭，所以我看到行
    竊者的五官相貌及戴眼鏡看起來的樣子十分像之前的員工甲
    ○○，不是單純從竊行者的背面及後面來認定。（問：檢察
    官在98年2 月5 日傳喚你來開庭，有當庭播放錄影畫面？）
    對。播放的畫面可以清楚看到行竊者有正面抬頭。（問：你
    從錄影畫面看起來，是否可以發現行竊者對店內環境十分了
    解？）是。（問：在案發現前一天，你是否曾在新莊市場看
    到過被告？）是。我當時看到被告頭髮的狀況與從錄影畫面
    看到行竊者的頭髮畫面一樣。……（問：你確定你從監視錄
    影畫面看到行竊者的樣子，真的長的很像被告？）對，我確
    定，所以我就跟警察說小偷是甲○○等語（見本院卷第24頁
    反面、25頁），可知告訴人於本案發生後，經保全通知到場
    查看現場監視錄影之播放畫面時，復於偵查中再次親自觀看
    現場監視錄影之播放畫面，均明確指訴當時行竊之男子確係
    被告，而佐以告訴人曾於本案發生前一日，在路上偶遇被告
    ，且之前亦曾與被告共事，對被告之樣貌自有相當之熟識，
    而無混淆誤認被告之可能，益徵告訴人之指訴，確實信而有
    徵，堪以採信。是被告辯稱：伊之髮型為小平頭，並非現場
    監視錄影畫面之行竊男子云云，要係事後飾卸之詞，難以採
    信。本案事證明確，被告犯行，洵堪認定，應依法論科。
二、按刑法第321 條第1 項第2 款所謂安全設備，係指依社會通
    常觀念足認為防盜之設備而言（最高法院55年臺上字第547
    號判例要旨參照）。查告訴人前開營業處所之窗戶鐵欄杆係
    因防盜而設，足認係安全設備。核被告毀損而踰越該屬安全
    設備之窗戶鐵欄杆而竊盜之行為，，係犯刑法第321 條第1
    項第2 款之毀越安全設備竊盜罪。爰審酌被告不思正當工作
    以獲取財物，妄想以竊盜手段不勞而獲，觀念偏差，有待矯
    治，兼衡其所竊財物價值，犯罪後又否認犯行、迄未與告訴
    人達成和解等一切情狀，量處如主文所示之刑，以示懲儆。
    至被告持以毀損該址窗戶鐵欄杆之工具並未扣案，且無證據
    證明現仍存在，為免沒收困難，爰不於本案併予宣告沒收，
    附此敘明。
三、又中華民國96年罪犯減刑條例雖於96年7 月4 日制定公布，
    並自同年月16日施行，然本案被告之犯罪日期為97年6 月17
    日，係在該條例第2 條所規定之96年4 月24日以後，是本案
    核與減刑之要件不符，自不得減刑，併此指明。
據上論斷，應依刑事訴訟法第299 條第1 項前段，刑法第321 條
第1 項第2 款，判決如主文。
本案經檢察官高智美到庭執行職務。
中    華    民    國    98    年    10    月    29    日
                  刑事第十九庭  法  官  鄧雅心
以上正本證明與原本無異
如不服本判決應於送達後10日內向本院提出上訴狀
                                書記官  王小芬
中    華    民    國    98    年    10    月    29    日
附錄本案論罪科刑法條全文
中華民國刑法第三百二十一條
犯竊盜罪而有左列情形之一者，處六月以上、五年以下有期徒刑：
一  於夜間侵入住宅或有人居住之建築物、船艦或隱匿其內而犯
    之者。
二  毀越門扇、牆垣或其他安全設備而犯之者。
三  攜帶兇器而犯之者。
四  結夥三人以上而犯之者。
五  乘火災、水災或其他災害之際而犯之者。
六  在車站或埠頭而犯之者。


司法院資訊處製作；財團法人民間司法改革基金會備份。
